臺灣臺中地方法院刑事判決　　　　　　　　　　　　九十二年度易字第二九四七號
　　公　訴　人　臺灣臺中地方法院檢察署檢察官
　　被　　　告　丙○○
　　選任辯護人　張瓊文律師
　　　　　　　　張繼準律師
　　　　　　　　張績寶律師
右列被告因竊盜案件，經檢察官提起公訴（九十二年度偵字第二一九九○號）及移
併辦（九十三年度偵字第一八八二號、九十三年度偵字第四八八五號、九十三年度偵
字第七八二四號），被告就被訴事實為有罪之陳述，經本院合議庭裁定由受命法官獨
任進行簡式審判程序，本院判決如左：
    主  文
丙○○共同連續踰越安全設備於夜間侵入住宅竊盜，處有期徒壹年拾月。
扣案之螺絲起子壹支沒收。
    事  實
一、丙○○曾於民國八十九年間因竊盜案件，於九十年一月二日經臺灣高等法院臺中
    分院判處有期徒刑七月，緩刑三年確定。猶不知悔改，復基於意圖為自己不法所
    有之概括犯意，於：
(一)、九十二年九月五日六時三十分許，見臺中市○○區○○路二段八八三號之鐵捲門
    未關，即打開玻璃門侵入甲○家中（侵入住宅部分未經告訴及起訴），竊取甲○
    所有放置於桌上之ＭＯＴＯＲＯＬＡ牌Ｔ－一八九行動電話（內含000000
    0000號之ＳＩＭ卡）一支、ＭＯＴＯＲＯＬＡ牌三六八八號行動電話（內含
    0000000000號之ＳＩＭ卡）一支。得手後，即基於意圖為自己免繳電
    信通訊費用之不法利益，以有線及無線以外之其他電磁方式盜用他人電信設備之
    概括犯意聯絡，以ＭＯＴＯＲＯＬＡ牌三六八八號行動電話機撥號啟動0000
    00000號ＳＩＭ卡內含屬電腦電磁紀錄之電磁序號，隱瞞其非合法使用者之
    事實，連續自九十二年九月五日起至同年九月六日止，在台中市不詳地點，連續
    多次以其他電磁方式盜用他人電信設備通信，藉此詐得免付電信費用新臺幣（下
    同）一萬四千零七十七元之利益。
(二)、九十二年十月十日凌晨三時許之夜間，持於九十二年九月底某日上午九時許，至
    友人乙○○家中，趁菲律賓籍幫傭不注意之際於一樓櫃台所竊得之乙○○家中鑰
    匙一支，打開乙○○在臺中市○○區○○路六五三號「逢大體育用品專賣店」之
    門，侵入該住宅（該建築一樓為店面，二、三樓為住家），著手蒐尋財物，直至
    同日上午九時許，為住於該處二樓之乙○○家人起床發見查獲，並由丙○○立下
    悔過切結書，並將前開竊得之鑰匙返還。
(三)、九十二年十一月四日十八時許之夜間，與壬○○（業經本院通緝中，待緝獲後另
    行審理）基於意圖為自己不法所有之竊盜犯意聯絡，至臺中市○○區○○路二七
    二巷五十三號，由丙○○於一樓把風，壬○○由二樓防盜窗，徒手爬入逾越窗戶
    之安全設備進入室內，竊得丁○○所有之ＹＡＭＡＨＡ之機車鑰匙一支、ＧＲＯ
    ＣＯＤＩＬ牌手一支、ＯＭＥＧ手錶一支。
(四)、九十二年十一月九日十八時許之夜間，至臺中市○○區○○路三段二七號，利用
    該處大門未上鎖之際，打開門進入住宅，竊得庚○○所有之皮包一個、手錶五只
    、鑰匙一串、遙控器一個。
(五)、九十二年十一月九日十九時許之夜間，至臺中市西屯區福上巷十六號，利用該處
    門未上鎖之際，打開門進入住宅，竊得陳承宏所有之遙控器二個、鑰匙四支。
(六)、九十三年一月中旬凌晨四時許之夜間，持其於九十三年一月十日上午八時許，至
    友人乙○○家中，趁菲律賓籍幫傭不注意之際於一樓櫃台所竊得之乙○○之家中
    鑰匙一支，開啟乙○○位於臺中市○○區○○路六五三號「逢大體育用品專賣店
    」之門，侵入該住宅，竊得現金紙鈔合計約十三萬元、十元零錢約二千元、金手
    鐲二個、金戒指三個、金手鍊一個、金項鍊二個、人民幣約三、四百元、港幣一
    千元、美金約一百元、印尼盾約三千元、義大利里拉約二千元、泰幣六十元、愛
    迪達運動襪一雙、愛迪達運動上衣一件、耐吉運動上衣一件等，嗣即即前開現金
    花用殆盡、外幣亦將部分兌換為新臺幣花用。
(七)、九十三年二月二十九日凌晨四時許之夜間，持前開竊得之友人乙○○家之鑰匙，
    開啟乙○○位於臺中市○○區○○路六五三號「逢大體育用品專賣店」之門，侵
    入該住宅，於著手蒐尋財物，為住於該處二樓之乙○○發見報警查獲。
(八)、九十三年四月十六日下午四時許，騎乘車牌號碼ＱＢＩ－一六九號機車行經臺中
    市○區○○街十之一號前，見與其同型之車牌號碼Ｇ五五－六七三號機車，欲竊
    取該機車車殼，並避免遭人發現即先以徒手之方式，將該機車牽往附近之臺中市
    ○區○○路四七巷四弄二號之巷內，再以其所有足供兇器使用之螺絲起子一支折
    解該機車外殼，正拆卸第三塊車殼之際，為車主己○○發見，報警查獲。
    嗣分別於九十二年十一月九日二十時許、九十三年十一月三十日二十時三十分許
    、九十三年二月二十九日四時三十分許、九十三年四月十六日十六時十分許為警
    查獲，並分別扣得庚○○所有之手錶五支，丁○○所有之ＹＡＭＡＨＡ之機車鑰
    匙一支、ＧＲＯＣＯＤＩＬ牌手一支、ＯＭＥＧ手錶一支，陳承宏所有之遙控器
    二個、鑰匙四支；甲○所有之ＭＯＴＯＲＯＬＡ牌三六八八號行動電話一支；現
    金新臺幣三百二十元、人民幣十元八角、泰幣六十元、義大利里拉二千元、愛迪
    達運動襪一雙、愛迪達運動上衣一件、耐吉運動上衣一件、乙○○家之鑰匙一支
    ；螺絲起子一支。
二、案經臺中市警察局第六分局移送臺灣臺中地方法院檢察署檢察官偵查起訴及內政
    政部警政署電信警察隊、臺中市警察局第六分局、臺中市警察局第二分局移送臺
    灣臺中地方法院檢察署檢察官移送併辦。
    理  由
一、右開事實，業據被告於偵查及本院審理中坦承不諱，核與被害人甲○、丁○○、
    庚○○、辛○○、乙○○、己○○指述失竊情節相符，復有贓物領據六紙、悔過
    切結書一紙、被告書立之竊得物品明細一紙、中華民國九十二年日出日沒時刻表
    一紙等附卷可稽，並有扣案之鑰匙一支、螺絲起子一支可資佐證，足認被告自白
    與事實相符。被告前揭犯行事證明確，其犯行堪以認定。
二、核被告犯罪事實編號(一)所為，係犯刑法第三百二十條第一項第之普通竊盜罪、電
    信法第五十六條第一項之意圖為自己不法利益，以其他電磁方式盜用他人電信設
    備通信罪；編號(二)所為，係刑法第三百二十條一項之普通竊盜罪（竊取鑰匙部分
    ）、刑法第三百二十一條第一項第一款、第二項之於夜間侵入住宅竊盜未遂罪；
    編號(三)所為，係犯刑法第三百二十一條第一項第一款、第二款之踰越安全設備於
    夜間侵入住宅竊盜罪；編號(四)所為，係犯刑法第三百二十一條第一項第一款之於
    夜間侵入住宅竊盜罪；編號(五)所為，係犯刑法第三百二十一條第一項第一款之於
    夜間侵入住宅竊盜盜罪；編號(六)所為，係犯刑法第三百二十條第一項之於普通竊
    盜罪（竊取鑰匙部分）、刑法第三百二十一條第一項第一款之於夜間侵入住宅竊
    盜盜罪；編號(七)所為，係犯刑法第三百二十一條第一項第一款、第二項之於夜間
    侵入住宅竊盜未遂罪；編號(八)所為，係犯刑法第三百二十一條第一項第三款、第
    二項之攜帶兇器竊盜未遂罪。被告就犯罪事實編號(三)之竊盜犯行，與同案被告壬○○有犯意之聯絡及行為之分擔，為共同正犯。被告分別先後多次竊盜、盜打行
    動電話之犯行，時間緊接，犯罪構成要件均相同，各顯係基於概括之犯意反覆為
    之，均應依連續犯之規定分別論以連續加重竊盜一罪、連續以電磁方式盜用他人
    電信設備通信罪，並加重其刑。臺灣臺中地方法院檢察署九十三年度偵字第一八
    八二號移送併案即犯罪事實編號(一)之部分及九十三年度偵字第四八八五號移送併
    案即犯罪事實編號(二)、(六)、(七)與九十三年度偵字七八二四號移送併案即犯罪事實
    編號(八)之部分，均與本案犯罪事實編號(三)、(四)、(五)之部分有連續犯之裁判上一罪
    關係，為起訴效力所及，本院自得併予審理；又起訴書附表所示四之犯罪事實部
    分，依起訴書所載之事實，尚未至加重竊盜之著手程度，已據公訴人當庭減縮此
    部分之起訴事實，併此說明。又被告所犯連續加重竊罪、連續以電磁方式盜用他
    人電信設備通信罪，二罪間有方法結果之牽連關係，應依刑法第五十五條之規定
    ，應從一重之連續加重竊盜罪處斷。爰審酌被告年輕力盛，猶不知以己力工作以
    獲取金錢，連續多次於夜間侵入住宅竊盜，對社會秩序安全危害甚大，另其曾於
    八十九年間因竊盜案件，於九十年一月二日經臺灣高等法院臺中分院判處有期徒
    刑七月，緩刑三年確定，猶不知悔改，顯見緩刑之判決，尚無法令其警惕有所悔
    悟，且其於本案審理當中猶再為竊盜之犯行，益徵其顯無悔意，惟考量其於犯後
    坦承犯行，犯後態度尚稱良好，及其犯罪所得之財物部分亦已償還等一切情狀，
    量處如主文所示之刑。
三、扣案之螺絲起子一支，係被告所有供本案犯罪所用之物，業據被告供承在卷，爰
    依刑法第三十八條第一項第二款，宣告沒收。又扣案鑰匙一支，係被害人乙○○
    家中所有之鑰匙，已據被告供明屬實，而非被告所有自不得依刑法第三十八條第
    一項第二款之規定宣告沒收。至被告所持供犯本案犯罪事實編號(四)、(五)之錀匙一
    支，並未扣案，亦無證據足資證明係被告所有，爰不為諭知沒收附此敘明。
據上論斷，應依刑事訴訟法第二百七十三條之一第一項、第二百九十九條第一項前段
，電信法第五十六條第一項、刑法第十一條前段，刑法第二十八條、第五十六條、第
三百二十一條第一項一款、第二款、第五十五條、第三十八條第一項第二款，判決如
主文。
本案經檢察官戊○○到庭執行職務。
中      華      民      國      九十三      年    六    月      三      日
            臺灣臺中地方法院刑事第十四庭
                                         法  官  劉  逸  成
右正本證明與原本無異。
如不服本判決，應於送達後十日內向本院提出上訴狀（須附繕本），上訴於臺灣高等
法院臺中分院。
                                        書記官
中      華      民      國      九十三      年    六    月      三      日
附錄論罪科刑法條
刑法第三百二十一條  犯竊盜罪而有左列情形之一者，處六月以上五年以下有期徒刑
  ：
    一  於夜間侵入住宅或有人居住之建築物、船艦，或隱匿其內而犯之者。
    二  毀越門扇、牆垣或其他安全設備而犯之者。
    三  攜帶兇器而犯之者。
    四  結夥三人以上而犯之者。
    五  乘火災、水災或其他災害之際而犯之者。
    六  在車站、埠頭而犯之者。
  前項之未遂犯罰之。
    意圖為自己或第三人不法之所有，而竊取他人之動產者，為竊盜罪，處五年以下
  有期徒刑、拘役或五百元以下罰金。
